臺灣高等法院刑事裁定　　　　　　　　100年度毒抗字第382號
抗　告　人　吳偉瑯
上列抗告人因毒品危害防制條例案件，不服臺灣桃園地方法院
中華民國100年11月28日裁定（100年度毒聲字第1076號），提起
抗告，本院裁定如下：
    主  文
抗告駁回。
    理  由
一、原裁定意旨略以：抗告人即被告吳偉瑯基於施用第一級毒品
    海洛因之犯意，於100年10月2日2時許，在其所有之車牌號
    碼V7-9859號自小客車內，以將海洛因摻入香菸後，點燃香
    菸之方式吸食海洛因1次，嗣於同日3時15分許，在桃園縣楊
    梅市○○里○○路○段426號前，因巡邏員警見被告行跡可疑
    ，將該自小客車臨檢盤查後，當場於上揭自小客車中扣得海
    洛因1包（毛重0.99公克），嗣經警方對其採尿送驗後，檢
    驗結果呈現鴉片類代謝物陽性反應之事實，業據被告於警詢
    中坦承在卷，且被告之尿液經送驗後呈現鴉片類代謝物可待
    因、嗎啡陽性反應，有正修科技大學超微量研究科技中心R0
    0-0000-000號尿液檢驗報告、桃園縣政府警察局楊梅分局檢
    體監管紀錄表、被採尿人尿液暨毒品真實姓名與編號對照表
    等在卷可稽，被告雖於偵查中辯稱：100年10月2日未施用毒
    品，查獲之毒品係查獲前1小時拿到的，最後1次施用毒品為
    接受訊問前2周，警詢中做筆錄精神恍惚云云，然被告於偵
    查中對於毒品之來源，係在新竹縣新埔鎮新庄子「紅不讓電
    子遊戲場」中，向真實姓名年籍不詳、綽號「阿成」之男子
    所購買，核與其警詢中供述一致，審酌被告於警詢、偵查對
    於毒品來源均為一致供述，且被告於警詢中對於首次與查獲
    前施用毒品之時間、地點，均能明確表示，顯見無其所辯警
    詢中精神恍惚之情，被告於偵查中翻異前詞，顯屬無據。被
    告施用第一級毒品海洛因之事實可堪認定。爰准檢察官聲請
    ，依毒品危害防制條例第20條第1項規定，裁定令入勒戒處
    所施以觀察、勒戒等語。
二、抗告意旨略以：被告非有毒癮者，請求送鑑定可證明，原審
    遽為裁定觀察、勒戒應屬不宜，爰提起抗告云云。
三、按犯毒品危害防制條例第10條之罪者，檢察官應聲請法院裁
    定，或少年法院（地方法院少年法庭）應先裁定，令被告或
    少年入勒戒處所觀察、勒戒，其期間不得逾二月，此觀毒品
    危害防制條例第20條第1項規定自明。
四、毒品危害防制條例規定觀察、勒戒之目的，係為斷絕施用毒
    品者之心癮，屬保安處分之一種，且毒品危害防制條例第20
    條第1項關於觀察、勒戒之規定，係屬強制規定，除於毒品
    危害防制條例第21條第1項所稱犯同條例第10條之罪者，於
    犯罪未發覺前，自動向行政院衛生署指定之醫療機構請求治
    療，醫療機構免將請求治療者送法院或檢察機關之情形外，
    只要違反犯毒品危害防制條例第10條之規定者，檢察官即應
    向法院提出聲請裁定其入勒戒處所觀察、勒戒，並無任何例
    外之規定。被告既於上揭時、地施用第一級毒品至明，檢察
    官依法向法院聲請裁定抗告人入勒戒處所觀察、勒戒，原審
    以被告亦合於令入勒戒處所觀察、勒戒之規定，而為被告受
    觀察、勒戒之裁定。核其認事用法，並無違誤。被告執上詞
    ，提起抗告，指摘原裁定不當，為無理由，應予駁回。
據上論結，應依刑事訴訟法第412條，裁定如主文。
中    華    民    國   100    年    12    月    28    日
                  刑事第一庭  審判長法  官  葉騰瑞
                                    法  官  莊明彰
                                    法  官  魏新國
以上正本證明與原本無異。
不得再抗告。
                                    書記官  葉金發
中    華    民    國   100    年    12    月    30    日